Артем Алиев

Менеджер продукта

in alievlin

• alievgithub

☑ alievae0410@gmail.com

 \square +7-964-585-6317



O CEBE

Ориентированный на результат продуктовый менеджер с опытом разработки облачных продуктов в IT (PaaS и SaaS) и взаимодействия с пользователями. Занимался увеличением таких метрик Retention, MAU, Churn Rate, а также общей удовлетворенности пользователей. Также имею опыт маркетинге, стратегическом и исследовательском консалтинге.

ОПЫТ

Фирма 1С Москва, Россия

Менеджер по маркетингу и продукту

Окт 2023 - Настоящее время (1 год 7 мес)

- о Управлял дорожной картой продукта 1С:Предприятие.Элемент, устанавливал задачи на основе потребностей клиентов.
- о Взаимодействовал с клиентами для сбора обратной связи и внедрения улучшений, повысил удовлетворенность на 30%.
- о Выступал на конференциях по стратегиям монетизации продукции и привлечению новых партнеров.
- о Создавал отчеты для анализа активности пользователей, благодаря которым были выстроены стартегии развития продутка, что в последствии повысило удержание пользователей на 85% в публичной бете.

Департамент специальных проектов при госкорпорации

Москва, Россия

Стратегический аналитик-исследователь

Апр 2023 - Авг 2023 (5 мес)

- Проводил исследования в области экономики, геополитики, индустриального сектора, технологий и ESG.
- о Управлял проектами и разработал стратегии по прогнозированию экономических рынков до 2035 года.
- Занимался мониторингом интернета, СМИ, публикаций, нормативных документов по темам устойчивого и социальноэкономического развития по предметным запросам руководства

BIC Group (бывш. Roland Berger)

Москва, Россия

Консультант по стратегии

Ноя 2022 - Фев 2023 (4 мес)

- о Оптимизировал бизнес-процессы, снизил затраты за счет сокращения штата на 4% без потери производительности.
- о Разработал гипотезы по реинжинирингу процессов, сокращающии время выполнения задач на 12%.

Nielsen Media Москва, Россия

Младший консультант в отделе эффективности маркетинга

Окт 2021 - Сен 2022 (1 год)

- Вел собственные проекты по оценке эффективности маркетинговых кампаний в сфере FMCG, используя регрессию. • Повышал ROI рекламных кампаний на 5-8% для крупных брендов за счет сокращения и перераспределения бюджетов.
- Работал с международными командами и клиентами на английском языке, презентуя результаты и рекомендации по
- улучшению марктеинговой стратегии.

Sanofi Mосква, Россия

Стажер в отделе компенсаций и льгот

Апр 2021 - Июл 2021 (4 мес)

- о Участвовал в тендерах со страховыми компаниями, оптимизируя расходы на ДМС.
- о Анализировал большие объемы данных по компенсациям и льготам сотрудников, строил дашборды в Excel.

НАВЫКИ

- Управление продуктом: Исследование продукта и пользователей, A/B-тестирование, разработка продукта на основе данных, управление проектами по методике Agile, сотрудничество и коммуникация со стейкхолдерами.
- о Аналитика продукта: Улучшение метрик (ROI, эффективность и др.), Оптимизация бизнес-процессов.
- о Инструменты: Excel, Word, PP, 1C:Analytics, 1C:Enterprise.Element, Jira, Confluence, Visio, Nielsen Answers.

ОБРАЗОВАНИЕ

Московский физико-технический институт
Магистратура; Физтех-школа ФПМИ; Бизнес-информатика (Сред. балл: 4.4/5.0)
Московский физико-технический институт
Бакалавриат; Физтех-школа ФАКТ; Системный анализ и управление (Сред. балл: 4.2/5.0)
Российская академия народного хозяйства и государственной службы
Москва, Россия
Неоконченный бакалавриат; Институт ЭМИТ; Экономика (Сред. балл: 4.0/5.0)
2019 - 2022

УНИВЕРСИТЕТСКИЕ КОМАНДНЫЕ ПРОЕКТЫ

- о Разработали приложение для создания отчетов о ходе выполнения спринта на 1С:Предприятие.Элемент.
- Работали над телеграм-ботом для поиска музыкальных композиций с распознаванием речи на Python.